Config:
  hfst:
    Gen: ../../../src/generator-gt-norm.hfst
    Morph: ../../../src/analyser-gt-norm.hfst
  xerox:
    Gen: ../../../src/generator-gt-norm.xfst
    Morph: ../../../src/analyser-gt-norm.xfst
    App: lookup


# Comments after each noun:
# ok = checked against 
# ? = not checked

# Assimilated verbs. BRILJERE_IV, ABBONERE_TV

Tests:
  Verb - argumentierit: # BRILJERE_IV
    argumentierit+V+IV+Inf: argumentierit 
    argumentierit+V+IV+Sup: argumentieritjit
    argumentierit+V+IV+Ger: argumentieridijn
    argumentierit+V+IV+PrfPrc: argumentierim
    argumentierit+V+IV+PrsPrc: argumentierijiddje
    argumentierit+V+IV+Actio+Ess: argumentierimin
    argumentierit+V+IV+Actio+Ela: argumentierimis
    argumentierit+V+IV+VAbess: [argumentierik, argumentieridak]
    argumentierit+V+IV+VGen: argumentieri
    argumentierit+V+IV+Ind+Prs+Sg1: argumentieriv
    argumentierit+V+IV+Ind+Prs+Sg2: argumentieri
    argumentierit+V+IV+Ind+Prs+Sg3: argumentieri
    argumentierit+V+IV+Ind+Prs+Du1: argumentierijin 
    argumentierit+V+IV+Ind+Prs+Du2: argumentieribihtte
    argumentierit+V+IV+Ind+Prs+Du3: argumentieriba
    argumentierit+V+IV+Ind+Prs+Pl3: argumentieriji
    argumentierit+V+IV+Ind+Prt+Sg1: argumentierijiv
    argumentierit+V+IV+Ind+Prt+Sg2: argumentieriji
    argumentierit+V+IV+Ind+Prt+Sg3: argumentierij
    argumentierit+V+IV+Ind+Prt+Du1: argumentierijma 
    argumentierit+V+IV+Ind+Prt+Du2: argumentierijda
    argumentierit+V+IV+Ind+Prt+Pl3: argumentierijin
    argumentierit+V+IV+Imprt+Sg2: argumentieri
    argumentierit+V+IV+Imprt+Pl1: argumentierijip
    argumentierit+V+IV+Imprt+Pl2: [argumentierijit,argumentierijihtit]
    argumentierit+V+IV+Imprt+Pl3: argumentierijis치
    argumentierit+V+IV+ImprtII+Pl2: argumentierijuhtut
    argumentierit+V+IV+ImprtII+Pl3: argumentierijus치
    argumentierit+V+IV+Pot+Pl1: argumentieritjip
    argumentierit+V+IV+Pot+Pl2: argumentieritjihpit
    argumentierit+V+IV+Pot+Pl3: argumentieritji
    argumentierit+V+IV+Der/Pass+V+Inf: []
    argumentierit+V+IV+Cond+Sg2: argumentierilulu
    argumentierit+V+IV+Cond+Pl1: argumentierilulujma

Tests:
  Verb - sensurierit: # ABBONERE_TV
    sensurierit+V+IV+Inf: sensurierit 
    sensurierit+V+IV+Sup: sensurieritjit
    sensurierit+V+IV+Ger: sensurieridijn
    sensurierit+V+IV+PrfPrc: sensurierim
    sensurierit+V+IV+PrsPrc: sensurerijiddje
    sensurierit+V+IV+Actio+Ess: sensurierimin
    sensurierit+V+IV+Actio+Ela: sensurierimis
    sensurierit+V+IV+VAbess: [sensurierik, sensurieridak]
    sensurierit+V+IV+VGen: sensurieri
    sensurierit+V+IV+Ind+Prs+Sg1: sensurieriv
    sensurierit+V+IV+Ind+Prs+Sg2: sensurieri
    sensurierit+V+IV+Ind+Prs+Sg3: sensurieri
    sensurierit+V+IV+Ind+Prs+Du1: sensurierijin 
    sensurierit+V+IV+Ind+Prs+Du2: sensurieribihtte
    sensurierit+V+IV+Ind+Prs+Du3: sensurieriba
    sensurierit+V+IV+Ind+Prs+Pl3: sensurieriji
    sensurierit+V+IV+Ind+Prt+Sg1: sensurierijiv
    sensurierit+V+IV+Ind+Prt+Sg2: sensurieriji
    sensurierit+V+IV+Ind+Prt+Sg3: sensurierij
    sensurierit+V+IV+Ind+Prt+Du1: sensurierijma 
    sensurierit+V+IV+Ind+Prt+Du2: sensurierijda
    sensurierit+V+IV+Ind+Prt+Pl3: sensurierijin
    sensurierit+V+IV+Imprt+Sg2: sensurieri
    sensurierit+V+IV+Imprt+Pl1: sensurierijip
    sensurierit+V+IV+Imprt+Pl2: [sensurierijit,sensurierijihtit]
    sensurierit+V+IV+Imprt+Pl3: sensurierijis치
    sensurierit+V+IV+ImprtII+Pl2: sensurierijuhtut
    sensurierit+V+IV+ImprtII+Pl3: sensurierijus치
    sensurierit+V+IV+Pot+Pl1: sensurieritjip
    sensurierit+V+IV+Pot+Pl2: sensurieritjihpit
    sensurierit+V+IV+Pot+Pl3: sensurierieritji
    sensurierit+V+IV+Der/Pass+V+Inf: []
    sensurierit+V+IV+Cond+Sg2: argumentierilulu
    sensurierit+V+IV+Cond+Pl1: argumentierilulujma